# 请教陈版：吸收合并子公司后，子公司原来的长期股权投资的处理问题。

提问人：wx_5cd391013bac 时间：2019-05-09 11:22:44
陈版您好！
想请教您一下吸收合并子公司后，子公司原来的长期股权投资的处理问题。
吸收合并前，股权结构如下：
1557372022(1).png (3.26 KB,下载次数: 1)
2019-5-9 11:21 上传
假设，A公司持有B 公司100%的股权，投资成本 100 万元；B 公司持有C 公司40% 的股权（设立时投入），投资成本 100 万元，截至 2018 年 3月 31 日（吸收合并时点），B 公司采用权益法核算的C 公司的股权账面价值为 300 万元（成本 100 万 + 损益调整 200 万（包括 2018 年损益调整 10 万元））。
吸收合并后，股权结构如下：
2018 年 6 月，A 公司吸收合并B 公司，C 公司成为A 公司的联营企业，A 公司持有C 公司 40%的股权。
请教陈版，（ 1 ）A 公司单体报表层面在吸收合并B 公司，对B 公司的资产负债及净资产是否直接相加即可？对于本年合并前的利润表项目也是直接相加吗？如果 B 公司计提有盈余公积 20 万元，原合并报表层面对该盈余公积并未体现，是否也是直接加到 A 公司盈余公积项目还是应转入未分配利润？
（ 2 ）A 公司吸收合并 B 公司获取 C 公司股权时该如何核算 C 公司的股权？B 公司本年损益调整C 公司股权投资收益在 A 公司也计入A 公司投资收益吗？

回答人：chenyiwei
母公司吸收合并全资子公司，不属于会计意义上的企业合并，母公司个别报表应按《企业会计准则解释第 7 号》第四条规定处理。如果此处 B 公司是 A公司新设的，设立后一直是 A的全资子公司，则吸收合并时，直接将B 的各项资产、负债按其账面价值（其中该项长投为权益法调整后的账面价值）并入A 的报表，将 B 吸收合并完成日的其他综合收益、盈余公积和未分配利润直接并入 A 公司单户报表中的其他综合收益、盈余公积、未分配利润。
但是，B 公司在吸收合并完成日之前的利润表和现金流量表不纳入 A 公司的单户报表。